臺灣基隆地方法院刑事判決　　　　　　　94年度簡上字第44號
上　訴　人　臺灣基隆地方法院檢察署檢察官
被　　　告　丙○○　男　46歲（民國○○年○月○○日生）
上列上訴人因傷害案件，不服本院基隆簡易庭94年度基簡字第10
0號 ，中華民國94年3 月16日第一審判決（聲請簡易判決處刑書
案號：臺灣基隆地方法院檢察署94年度偵字第28號）提起上訴，
本院管轄之第二審合議庭判決如下：
        主  文
上訴駁回。
　　　　事實及理由
一、本件事實及理由均引用本院基隆簡易庭第一審判決書所載之
    事實及理由（如附件所示）。
二、上訴人上訴理由以：被告丙○○前向告訴人借款，嗣欠款不
    還，竟又恩將仇報傷害告訴人，原審量刑顯然過輕，毫無警
    惕作用云云。被告則辯稱：其雖有於案發時、地與告訴人甲○○○、乙○○發生爭執，然伊沒有打二告訴人，反而是告
    訴人甲○○○拿拖鞋打伊云云。經查：被告聲請傳喚之證人
    戊○○於本院審理時證稱「（問：93年9 月24日下午4 時10
    分許你有無在基隆市○○街68巷103 號前看到被告與乙○○
    、甲○○○發生爭吵？你當時是否在場？）我有在場，被告
    帶我要去看工作的情形，工作的地點就在虎爺神壇門前的馬
    路，乙○○、甲○○○看見被告經過他們家的門前，乙○○
    就先走出來，乙○○問被告何時要還錢，被告沒有話說，後
    來甲○○○聽見他們二人對話就從家裡出來，三個人就在那
    邊爭吵。」、「（看到的肢體衝突經過詳情？）當時是甲○○○先拉被告的衣服前面，被告的項鍊被拉斷好幾截，乙○○也加入拉扯，他們三個人不是出手打，是互相出手拉來拉
    去，但是在拉扯的過程中，被告有閃躲抵擋的動作。」等語
    ，然被告於94年1 月7 日接受檢察官偵訊時卻陳稱告訴人乙○○自家中出來向伊要錢時，伊當場表示如果有欠錢，請乙○○拿出證據，乙○○就抓住伊胸前衣服，伊本來準備打乙○○的頭，之後甲○○○跑出來將伊與乙○○拉開等語，可
    見證人戊○○之前開證詞與被告前開供陳，對於案發之詳細
    經過並不相符，然由證人戊○○之證詞卻可得知被告確於案
    發時、地與告訴人甲○○○、乙○○發生肢體衝突，並相互
    拉扯，被告於本院審理時亦不否認該項事實，而衡諸告訴人
    二人均年事已高，而被告則屬盛年，被告與二告訴人發生肢
    體衝突，造成二告訴人之傷害當屬自然，斷不能反指告訴人
    攀誣被告傷害。至被告聲請傳喚之另一證人丁○○雖於本院
    證稱伊僅看告訴人甲○○○拿拖鞋之類的東西打被告，告訴
    人乙○○後來也跟上去徒手打被告，被告僅有以雙手擋自己
    的頭等語，然其亦明確證稱伊案發前本在基隆市○○區○○
    街68巷103 號隔壁之虎爺神壇內拜拜聊天，係聽到外面吵雜
    聲才出去看，在被告與告訴人發生肢體衝突尚未結束之際，
    伊又先行進入虎爺神壇內接電話，伊並未全程目睹本案肢體
    衝突之全部過程等語，可見其之證言未足為被告有利之認定
    。綜上所陳，被告前開辯詞仍未足採，其傷害罪行足堪認定
    。再查，卷附署立基隆醫院開立之驗傷診斷書顯示，告訴人
    乙○○之傷勢為右臉瘀傷2 Ⅹ2 公分、前胸擦傷2 Ⅹ2 公分
    、右胸擦傷8 Ⅹ5 公分、右腿瘀傷2 Ⅹ2 公分、後背擦傷6
    Ⅹ5 公分，而告訴人甲○○○之傷勢為右手瘀傷3 Ⅹ3 公分
    、右手擦傷2 Ⅹ2 公分，渠等之傷勢均係屬輕微之擦、瘀傷
    ，原審核被告所為，係犯刑法第二百七十七條第一項之傷害
    罪，又認其以法律上一行為造成告訴人二人之傷害而屬刑法
    第五十五條之想像競合犯，並引用刑法第四十一條第一項前
    段，罰金罰鍰提高標準條例第一條前段、第二條規定，判處
    被告有期徒刑三月，如易科罰金以三百元折算一日，其認事
    、用法均無違誤，量刑亦屬妥適，並無量刑過輕之問題，上
    訴人徒以前開諸詞以為本件上訴，並指摘原判決不當，核無
    理由，應予駁回。
據上論斷，應依刑事訴訟法第四百五十五條之一第三項、第三百
六十八條、第三百七十三條，判決如主文。
本案經檢察官黃鴻達到庭執行職務
中　　華　　民　　國　　94　　年　　6 　　月　　16　　日
                  刑事第三庭審判長法    官　鄭景文
                  　　　　　　　　法　　官　王美婷
                  　　　　　　　　法　　官　曾雨明
以上正本證明與原本無異。
本件不得上訴。
中　　華　　民　　國　　94　　年　　6 　　月　　17　　日
　　　                            書 記 官  王靜敏
附件：
臺灣基隆地方法院刑事簡易判決　　　　 94年度基簡字第100號
聲　請　人　臺灣基隆地方法院檢察署檢察官
被　　　告　丙○○　男　45歲（民國○○年○月○○日生）
　　　　　　　　　　身分證統一編號：Ｚ000000000號
　　　　　　　　　  住基隆市○○街68巷32號
上列被告因傷害案件，經檢察官聲請以簡易判決處刑（94年度偵
字第28號），本院判決如下：
    主      文
丙○○傷害人之身體，處有期徒刑月，如易科罰金，以佰元
折算壹日。
    事實及理由
一、本件犯罪事實、證據及應適用之法條，均引用檢察官聲請簡
    易判決處刑書之記載（詳如附件）。
二、依刑事訴訟法第449 條第1 項前段、第454 條第2 項，刑法
    第277 條第1 項、第55條、第41條第1 項前段，罰金罰鍰提
    高標準條例第1 條前段、第2 條，逕以簡易判決如主文。
如對本判決不服，應於判決送達後10日內向本提出上訴狀。
中　　華　　民　　國　　94　　年　　3 　　月　　16　　日
                  基隆簡易庭法  官  齊　潔
以上正本證明與原本無異。
如不服本判決，應於判決送達後10日內，向本院提出上訴書狀，
上訴於本院合議庭，並按他造當事人之人數附具繕本。
中　　華　　民　　國　　94　　年　　3 　　月　　16　　日
                            書記官  莊國南
附錄論罪法條：
中華民國刑法第277條第 1 項：
 (普通傷害罪)
傷害人之身體或健康者，處3 年以下有期徒刑、拘役或1,000 元
以下罰金。
臺灣基隆地方法院檢察署檢察官聲請簡易判決處刑書
　　　　　　　　　　　　　　　　　　　　94年度偵字第28號
　　被　　　告　丙○○　男　45歲（民國○○年○月○○日生）
　　　　　　　　　　　　籍設基隆市○○街68巷32號
　　　　　　　　　　　　國民身分證統一編號：Ｚ000000000號
上列被告因傷害案件，業經偵查終結，認為宜以簡易判決處刑，
茲將犯罪事實及證據並所犯法條敘述如下：
　　　　 犯　罪　事　實
一、丙○○與乙○○、甲○○○夫婦為鄰居關係，乙○○於民國
　　93年9 月24日下午4 時10分許，在其位於基隆市○○街68巷
　　103 號之住處門口附近碰到丙○○，即開口向丙○○催討債
　　務，雙方一言不合，丙○○竟基於傷害之犯意，徒手毆打乙○○，甲○○○聞聲上前制止，丙○○竟再徒手毆打甲○○○之右手部位，致乙○○受有右臉瘀傷、前胸擦傷、右胸擦
　　傷、右腿瘀傷、後背擦傷之傷害，甲○○○受有右手瘀傷及
　　擦傷之傷害。
二、案經乙○○、甲○○○訴請偵辦。
　　　　證　據　並　所　犯　法　條
一、訊據被告丙○○矢口否認右揭犯行，辯稱：當天告訴人乙○○向伊要錢，伊要求告訴人乙○○拿出證據，告訴人乙○○
　　就不高興，然後抓住伊胸前之衣服，伊本來準備要打告訴人
　　乙○○的頭，正好告訴人甲○○○跑出來將伊等拉開，拉開
　　後伊本來還要打告訴人乙○○，但是告訴人甲○○○拿軟脫
　　鞋打伊的頭，所以伊還是沒有打到，而伊也沒有打告訴人甲○○○云云。惟查，右揭犯罪事實，業據告訴人乙○○、甲○○○指訴歷歷，且渠等經隔離訊問所供述之情節亦互核相
　　符，此外復有驗傷診斷書二紙附卷可稽，被告辯稱準備要打
　　告訴人乙○○但是沒有打到，也沒打告訴人甲○○○云云，
　　無非是避重就輕之卸責之詞，不足採信。本案事證明確，被
　　告犯嫌堪以認定。
二、核被告所為，係犯刑法第二百七十七條第一項之傷害罪嫌。
　　其以一行為傷害告訴人乙○○、甲○○○，請論以同種想像
　　競合犯。
三、依刑事訴訟法第四百五十一條第一項聲請逕以簡易判決處刑
　　。
　　此　致
臺灣基隆地方法院基隆簡易庭
中　　華　　民　　國　　94　　年　　1 　　月　　19　　日
　　　　　　　　　　　　　　　檢察官　曾　淑　婷
本件正本證明與原本無異
中　　華　　民　　國　　94　　年　　1 　　月　　26　　日
　　　　　　　　　　　　　　　書記官　涂　乃　如
附錄所犯法條：
刑法第二百七十七條第一項
　　傷害人之身體或健康者，處三年以下有期徒刑、拘役或一千
　　元以下罰金。
附記事項：本件係依刑事訴訟法簡易程序辦理，法院簡易庭得不
傳喚被告、輔佐人、告訴人、告發人等出庭即以簡易判決處刑；
被告、被害人、告訴人等對告訴乃論案件如已達成民事和解而要
撤回告訴或對非告訴乃論案件認有受傳喚到庭陳述意見之必要時
，請即另以書狀向簡易法庭陳述或請求傳訊。
